臺灣高等法院民事裁定                 100年度抗字第1266號
抗  告  人  春煇建設股份有限公司
法定代理人  張遠捷
上列抗告人與相對人黃美齡間停止執行事件，對於中華民國 100
年8月19日臺灣臺北地方法院100 年度聲字第456號所為裁定，提
起抗告，本院裁定如下：
    主  文
抗告駁回。
抗告程序費用由抗告人負擔。
    理  由
一、按強制執行程序開始後，除法律另有規定外，不停止執行；
    有回復原狀之聲請，或提起再審或異議之訴，或對於和解為
    繼續審判之請求，或提起宣告調解無效之訴、撤銷調解之訴
    ，或對於許可強制執行之裁定提起抗告時，法院因必要情形
    或依聲請定相當並確實之擔保，得為停止強制執行之裁定，
    強制執行法第18條定有明文。又法院定擔保金額而准許停止
    強制執行之裁定者，該項擔保係備供債權人因停止執行所受
    損害之賠償，其數額應依標的物停止執行後，債權人未能即
    時受償或利用該標的物所受之損害額，或其因另供擔保強制
    執行所受之損害額定之，非以標的物之價值或其債權額為依
    據（最高法院91 年度台抗字第429號裁定意旨參照）。至法
    院依強制執行法第18條第2 項規定，以裁定命債務人供擔保
    後停止強制執行，其擔保金額之多寡應如何認為相當，原屬
    於法院職權裁量之範圍，如已斟酌債權人因停止強制執行不
    當所應受之損害為衡量之標準，為非當事人所可任意指摘，
    惟抗告法院仍得依職權認定該擔保金是否相當，予以提高或
    降低之（最高法院98年度台抗字第162號、85年度台抗字第3
    81號裁定意旨參照）。
二、經查，抗告人主張債權人即相對人自民國（下同）86年間開
    始強制執行迄今，因伊公司新舊董事間訴訟於91年間始經最
    高法院判決確定，且伊近期發現有足以證明執行名義不合法
    之證據，乃依法提起異議之訴，而伊受查封之不動產價值高
    達數億元，相對人之債權額足以自拍賣價值獲得充分填補，
    且停止執行將使相對人之債權本金利息與日值增，並不影響
    其權益，反之伊所有不動產若遭拍賣，所受損害無法回復，
    對伊公司資產利益影響鉅大，爰依法聲請停止強制執行程序
    等情，已據抗告人提出異議之訴起訴狀為證（見原法院卷第
    7-14頁），並經原法院調取該院86 年度執字第12874號強制
    執行卷宗、100年度重訴字第796號債務人異議之訴卷宗查明
    屬實，認定相對人因本件停止執行致未能即時受償之損害為
    其聲請執行債權額新臺幣（下同）4,200 萬元自停止執行起
    至上開債務人異議之訴事件終結時止，按法定利息即年息5%
    計算之利息，並參考各級法院辦案期限實施要點第2 點規定
    ，第一、二、三審通常程序審判案件之期限分別為1年4個月
    、2年、1年，推估審理期限為4年4個月，據以計算抗告人應
    供擔保金額為910萬元【計算式：42,000,000×5％×（4+4/
    12）年＝9,100,000 ，元以下四捨五入】，因而裁定准許抗
    告人如數供擔保後就原法院86 年度執字第12874號清償債務
    執行事件，就相對人之強制執行程序，於原法院100 年度重
    訴字第796 號債務人異議之訴事件關於抗告人與相對人部分
    之判決確定前，應暫予停止。依前開說明，並無不合。雖抗
    告意旨以：伊與相對人間纏訟多年，公司內部無法正常營運
    ，各類帳上財產均遭扣押無法變現使用，縱有各類其他租賃
    所得，惟以98及99年度營業收入僅559萬5,688元及599萬7,4
    75元，扣除稅捐等負擔所存無幾，又兩造間債務人異議之訴
    事件相關資料明確，實無爰引各級法院辦案期限實施要點作
    為審理期限參考依據，本件酌定擔保金應適度考量伊之困難
    云云。然命供擔保金額，係屬法院職權，且原法院酌定之擔
    保金額並無違誤，從而抗告意旨指摘原裁定不當，聲明廢棄
    ，為無理由，應予駁回。
據上論結，本件抗告為無理由，依強制執行法第30條之1 、民事
訴訟法第495條之1第1項、第449條第1項、第95條、第78 條，裁
定如主文。
中    華    民    國   100    年    9     月    6     日
                    民事第二十庭
                        審判長法  官  張  蘭
                              法  官  黃莉雲
                              法  官  王漢章
正本係照原本作成。
本裁定除以適用法規顯有錯誤為理由外，不得再抗告。如提起再
抗告，應於收受後10日內委任律師為代理人向本院提出再抗告狀
。並繳納再抗告費新台幣１千元。
中    華    民    國   100    年    9     月    6     日
                              書記官  周淑靜